臺灣板橋地方法院刑事判決　　　　　　100年度訴字第1787號
公　訴　人　臺灣板橋地方法院檢察署檢察官
被　　　告　李耀宗
上列被告因毒品危害防制條例案件，經檢察官提起公訴（100 年
度毒偵字第4536號），經被告於準備程序中就起訴事實為有罪之
陳述，經告知簡式審判程序之旨，並聽取當事人之意見後，經合
議庭裁定由受命法官獨任行簡式審判程序，本院判決如下：
    主    文
李耀宗施用第一級毒品，累犯，處有期徒刑拾月。扣案海洛因（
驗餘淨重零點參柒玖零公克）、甲基安非他命（驗餘淨重貳點玖
柒玖公克）、裝盛前開海洛因之包裝袋貳個、裝盛前開甲基安非
他命之包裝袋柒個、含海洛因、甲基安非他命殘渣之吸食器壹組
、玻璃球壹個均沒收銷燬之，分裝杓壹支、小分裝袋壹包、大分
裝袋壹包、電子磅秤壹台、注射針筒肆支均沒收。
    事    實
一、李耀宗於民國95年間因施用毒品案件，經臺灣臺北地方法院
    以95年度毒聲字第904 號裁定送觀察、勒戒後，認無繼續施
    用毒品之傾向，於96年8 月27日執行完畢，並由臺灣臺北地
    方法院檢察署檢察官以96年度毒偵字第1592、2398號、96年
    度毒偵緝字第183 、184 號不起訴處分確定。於96年間因施
    用毒品案件，分別經本院以96年度訴字第4461號判決判處有
    期徒刑7 月、3 月，應執行有期徒刑8 月確定；經臺灣臺北
    地方法院以97年度訴字第124 號判決判處有期徒刑7 月、3
    月，應執行有期徒刑8 月確定，接續執行，於98年5 月5 日
    縮短刑期假釋出監，至98年5 月30日保護管束期滿，假釋未
    經撤銷，以已執行論。於99年間因施用毒品案件，經臺灣臺
    北地方法院分別以99年度訴字第647 號、99年度易字第638
    號判決判處有期徒刑9 月、5 月，應執行有期徒刑1 年確定
    ；以99年度訴字第532 號判決判處有期徒刑8 月、4 月，應
    執行有期徒刑10月確定，接續執行，尚未執行完畢。詎仍不
    知警惕，基於施用第1 級毒品海洛因、第2 級毒品甲基安非
    他命之犯意，於100 年6 月15日22時許，在新北市○○區○
    ○路上之車內，以將海洛因及甲基安非他命混和後燒烤方式
    同時施用海洛因、甲基安非他命1 次。嗣於100 年6 月16日
    0 時30分許，在新北市○○區○○街31巷33弄口為警查獲，
    李耀宗於有偵查權限之警員發覺其有施用第1 級毒品海洛因
    、第2 級毒品甲基安非他命犯行前，主動向警方坦承施用第
    1 級毒品海洛因、第2 級毒品甲基安非他命，並扣得第1 級
    毒品海洛因（淨重0.38公克，驗餘淨重0.3790公克），第2
    級毒品甲基安非他命（淨重2.98公克，驗餘淨重2.979 公克
    ）、裝盛前開海洛因之包裝袋2 個、甲基安非他命之包裝袋
    7 個、其所有供其施用海洛因、甲基安非他命所用之含海洛
    因、甲基安非他命殘渣之吸食器1 組、玻璃球1 個，及其所
    有預備供其施用海洛因、甲基安非他命所用之分裝杓1 支、
    小分裝袋1 包、大分裝袋1 包、電子磅秤1 台、注射針筒4
    支。
二、案經新北市政府警察局中和第一分局報告臺灣板橋地方法院
    檢察署檢察官偵查起訴。
    理    由
一、本件被告所犯係死刑、無期徒刑、最輕本刑為3 年以上有期
    徒刑以外之罪，其於準備程序中就被訴事實為有罪之陳述，
    經法官告知簡式審判程序之旨，並聽取公訴人、被告之意見
    後，依刑事訴訟法第273 條之1 第1 項規定，經本院合議庭
    裁定，由受命法官獨任進行簡式審判程序審理，核先敘明。
二、被告於警詢、檢察官偵查中及本院審理時對前揭犯罪事實均
    坦承不諱，又被告100 年6 月16日為警採集之尿液，經送臺
    灣尖端先進生技醫藥股份有限公司檢驗結果，呈鴉片類（嗎
    啡、可待因）、安非他命類（安非他命、甲基安非他命）陽
    性反應一情，有新北市政府警察局中和第一分局毒品危害防
    制條例案犯罪嫌犯人姓名及代碼對照表、臺灣檢驗科技股份
    有限公司濫用藥物檢驗報告各1 份在卷可佐，足佐被告自白
    施用海洛因及甲基安非他命一節為實。再被告於本院審理時
    供稱係將海洛因及甲基安非他命混合燒烤而同時吸食，而毒
    品施用方式因人而異，且觀諸行政院國軍退除役官兵輔導委
    員會臺北榮民總醫院93年5 月11日北總內字第0930023372號
    函內容稱：「雖甲基安非他命或海洛因大多分開使用，惟於
    下列情況會有混用：1.有些海洛因使用者喜好加入甲基安非
    他命以增加其舒暢感覺；2.原先使用甲基安非他命者開始嘗
    試使用海洛因時；3.有些海洛因成癮者偶而會施用安非他命
    來消除海洛因戒斷時出現之不舒服症狀；4.有些海洛因販毒
    者加入甲基安非他命以增加其重量。這兩種藥物同時施用不
    會引起排斥，甚至在欣快感方面有被加強的可能」等語，並
    無排除前開2 種毒品同實施用之可能，復查無其他證據證明
    被告係分別施用海洛因及甲基安非他命，應為被告有利之認
    定。再查被告於95年間因施用毒品案件，經臺灣臺北地方法
    院以95年度毒聲字第904 號裁定送觀察、勒戒後，認無繼續
    施用毒品之傾向，於96年8 月27日執行完畢，並由臺灣臺北
    地方法院檢察署檢察官以96年度毒偵字第1592、2398號、96
    年度毒偵緝字第183 、184 號不起訴處分確定一情，有臺灣
    高等法院被告前案紀錄表1 份在卷可憑，被告於觀察、勒戒
    執行完畢釋放後5 年內再犯本件毒品危害防制條例第10條第
    1 項、第2 項施用第1 級、第2 級毒品罪，核與同條例第23
    條第2 項所定相符，自應依法訴追。本件事證明確，被告犯
    行洵堪認定，應依法論科。
三、按海洛因、甲基安非他命分為毒品危害防制條例第2 條第2
    項第1 款、第2 款所定之第1 級、第2 級毒品，是核被告所
    為，係犯毒品危害防制條例第10條第1 項之施用第1 級毒品
    罪、第2 項之施用第2 級毒品罪。被告因施用而持有第1 級
    毒品海洛因、第2 級毒品甲基安非他命之低度行為，為施用
    行為所吸收，係不罰之前行為，不另論罪。被告同時施用第
    1 級毒品海洛因及第2 級毒品甲基安非他命，係以一行為同
    時觸犯上開二罪，為想像競合犯，依刑法第55條之規定，從
    重依施用第1 級毒品罪論處。被告有如事實欄所示之罪科刑
    及執行完畢情形，有臺灣高等法院被告前案紀錄表1 份附卷
    可稽，其於徒刑執行完畢後，5 年以內再故意犯本件有期徒
    刑以上之罪，為累犯，應依刑法第47條第1 項之規定加重其
    刑。再被告於警方未發覺其所犯用第1 級毒品海洛因、第2
    級毒品甲基安非他命之犯行前，向警方自行陳述其涉犯前開
    犯行，並接受裁判一節，有被告警詢筆錄（見100 年度毒偵
    字第4536號偵查卷第4 頁）在卷可參，故被告就前開施用第
    1 級毒品海洛因、第2 級毒品甲基安非他命犯行部分合於刑
    法第62條前段之自首要件，爰依法減輕其刑，並依法先加後
    減之。爰審酌被告前因施用毒品案件，業經觀察、勒戒及多
    次論罪科刑，仍未能戒除施用毒品惡習，再犯本件施用毒品
    犯行，顯見其意志不堅，委無足取，併衡其犯罪動機、目的
    ，同時施用第1 、2 級毒品，其犯罪情節較單純施用1 種毒
    品情節較重，及所犯施用毒品犯行究為自戕行為，及其犯罪
    後坦承犯行，態度尚可等一切情狀，量處如主文所示之刑。
    扣案海洛因，淨重0.38公克，取0.001 公克鑑驗用罄，驗餘
    淨重0.3790公克，甲基安非他命，淨重2.98公克，取0.001
    公克鑑驗用罄，驗餘淨重2.979 公克等情，有交通部民用航
    空局航空醫務中心100 年6 月29日航藥鑑字第1003574 號、
    同年月日航藥鑑字第1003574 號鑑定書各1 份在卷可參，分
    屬第1 、2 級毒品，及裝盛前開海洛因之包裝袋2 個、甲基
    安非他命之包裝袋7 個、被告所有供其施用海洛因、甲基安
    非他命所用之含海洛因、甲基安非他命殘渣之吸食器1 組、
    玻璃球1 個，因有海洛因或甲基安非他命殘渣黏附其上無法
    析離，不問屬於被告所有與否，均應依毒品危害防制條例第
    18條第1 項前段沒收銷燬之。扣案分裝杓1 支、小分裝袋1
    包、大分裝袋1 包、電子磅秤1 台、注射針筒4 支，均為被
    告所有，預備供被告施用海洛因及甲基安非他命所用之物，
    業據被告於本院審理時供陳明確，均應依刑法第38條第1 項
    第2 款規定宣告沒收。至扣案行動電話1 支，與本件被告施
    用毒品犯行無關，爰不就此為沒收之諭知。
據上論斷，應依刑事訴訟法第273 條之1 第1 項、第299 條第1
項前段，毒品危害防制條例第10條第1 項、第2 項、第18條第1
項前段，刑法第11條前段、第55條、第47條第1 項、第62條前段
，第38條第1 項第2 款，判決如主文。
本案經檢察官林修平到庭執行職務。
中    華    民    國   100    年    8     月    31    日
                      刑事第十一庭  法  官  何燕蓉
如不服本判決，應於判決送達後十日內敘明上訴理由，向本院提
出上訴狀（應附繕本），上訴於臺灣高等法院。
上列正本證明與原本無異。
                                    書記官  王元佑
中    華    民    國   100    年    9     月    2     日